# 顺流交易个别报表与合并报表的相关问题

提问人：悠然人生 123 时间：2023-04-08 12:54:25
请教陈版主： 2022 年 10 月，A集团公司与其他二位股东设立了B公司，A认缴注册资本的10%，能派出一位董事会成员参与B的经营决策，采用权益法进行核算 。 2022 年A集团公司与其他二位股东均未实缴，各股东均于 2023 年 1月完成首次出资。B公司章程约定以实缴比例来分配红利。
2022 年 12 月，A集团销售了 1000 万的商品给B公司，营业成本 800 万元，请问：
1、A集团的个别报表要对未实现部分损益进行调整吗，A集团 2022 年 12 月 31 日长投的余额为 0 ，如果要调整，应该如何处理？

回答人：chenyiwei
由于全体股东均未实缴出资（截至 2022 年末），因此可以认为此时各股东享有损益的比例就是认缴出资比例，应按该比例进行权益法下顺流交易损益的抵销。
由于 2022 年末尚未实缴出资，投资成本为零，故抵销期末未实现顺流交易损益的做法比较特殊，请参阅《监管规则适用指引——会计类第 3 号》之“3-1 权益法下顺流交易产生的未实现内部交易损益抵销相关会计处理”。